【裁判字號】    98,消債清,36
【裁判日期】    981002
【裁判案由】    清算
【裁判全文】
臺灣桃園地方法院民事裁定            98年度消債清字第36號
聲  請  人
即  債務人  甲○○原名游宜霈.
代  理  人  陳河泉律師
上列當事人因消費者債務清理事件聲請清算，本院裁定如下：
    主  文
債務人甲○○自中華民國九十八年十月七日下午五時起開始清算
程序，並同時終止清算程序。
聲請程序費用新臺幣壹仟元由聲請人負擔。
    理  由
一、按法院開始清算程序之裁定，應載明其年、月、日、時，並
    即時發生效力；債務人之財產不敷清償清算程序之費用時，
    法院應裁定開始清算程序，並同時終止清算程序，消費者債
    務清理條例第83條第1 項、第85條第1 項分別定有明文。
二、本件聲請清算意旨略以：聲請人因積欠金融機構無擔保債務
    總金額新臺幣（下同）4,085,274 元，並有不能清償債務情
    事，曾於民國97年以書面向最大債權金融機構台新國際商業
    銀行（下稱台新銀行）請求共同協商債務清償方案，惟協商
    不成立，並經台新銀行發給前置協商不成立通知書。聲請人
    刻因罹患大腸炎、紅斑性狼瘡之病症，目前仍住院持續治療
    中，無謀生能力，亦無工作收入，每月僅依靠低收入戶政府
    補助金資助，實已無力繼續清償，復未經法院裁定開始清算
    程序或宣告破產，爰向本院聲請清算等語。
三、經查，債務人所主張之上開事實，業據其提出前置協商不成
    立通知書、郵政存簿儲金簿封面及明細、財產歸屬資料清單
    、96年及97年度綜合所得稅各類所得清單、桃園縣桃園市公
    所低收入戶證明書、診斷證明書、全民健康保險重大傷病資
    料補發通知書、財團法人金融聯合徵信中心當事人綜合信用
    報告等件各乙份在卷可考，是債務人名下確無任何固定資產
    ，亦無固定工作收入；參以聲請人之配偶李稟茂係從事臨時
    工，每月收入僅約15,000元，且亦負債高達989 萬餘元，目
    前亦向本院聲請裁定清算，有李稟茂之財產歸屬資料清單、
    96年及97年度綜合所得稅各類所得清單及民事聲請清算狀附
    卷可憑，堪認本件債務人確有不能清償債務之情事。此外，
    本件又查無債務人有消費者債務清理條例第6 條第3 項、第
    8 條或第82條第2 項所定駁回清算聲請之事由存在，則債務
    人聲請清算，應屬有據。復查，依據債務人所提出之財產及
    收入狀況說明書所載，其名下僅有普通輕型機車1 輛（出廠
    年份：1993年），有機器腳踏車行車執照在卷可據，所餘價
    值不高，復參酌本件清算程序之規模，以債務人幾無任何財
    產之現況，顯無可支付清算程序費用，爰依上開規定裁定開
    始本件清算程序，並同時終止清算程序。
中    華    民    國    98    年    10    月    2     日
                  民事第一庭  法  官  陳振嘉
上列正本證明與原本無異。
開始清算程序之裁定不得抗告，如不服同時終止清算程序之裁定
，應於裁定送達後10日內，以書狀向本院提出抗告，並繳納抗告
費新臺幣1,000元。
中    華    民    國    98    年    10    月    2     日
                              書記官  谷貞豫


司法院資訊處製作；財團法人民間司法改革基金會備份。
